臺灣嘉義地方法院民事判決　　　　　　　100年度訴字第270號
原　　　告　鍾信甲
訴訟代理人　張淑花
被　　　告　林哲立
上列當事人間請求損害賠償事件，原告提起刑事附帶民事訴訟（
民國100年度嘉簡附民字第5號），經刑事庭移送前來，本院於10
0年7月15日言詞辯論終結，判決如下：
  主  文
被告應給付原告新臺幣壹佰壹拾萬玖仟元，及自民國一００年
四月二十日起至清償日止，按週年利率百分之五計算之利息。
訴訟費用由被告負擔。
本判決於原告以新臺幣拾捌萬元為被告供擔保後，得假執行。
  事實及理由
一原告起訴主張：被告向訴外人施欽仰承租位於嘉義市○區○○
  路97號房屋，並實際居住於該處，平時即應注意在可燃物品附
  近吸食香菸，可能發生火災及造成公共危險，而按其情形又無
  不能注意之狀況，竟疏未注意，明知該處1樓車庫堆置塑膠袋
  裝保麗龍板及保麗龍碎屑等易燃物，竟於民國99年12月30日12
  時許，在該處附近吸食香菸，因煙灰飛進引燃保麗龍致釀火災
  ，燒燬鍾信甲所有門牌嘉義市○○路95號建物之隔壁水管、排
  水管、牆面部分磁磚變形破裂、1樓隔間燒燬、1樓至7樓薰黑
  ，1樓客廳鋁門彎曲無法關閉，3樓地板磁磚爆開，1樓電線燒
  燬，1樓頂及3樓頂排水管燒燬，且消防隊要進入時敲破3樓房
  間門，此部分修復費新臺幣（下同）165,000元，並燒燬放置
  該建物內之專業音響設備計854,000元，另原告自100年1月1日
  起至100年4月13日止，因無音響設備可供出租，減少收入12萬
  元，合計1,139,000元。爰依侵權行為法律關係，提起本訴。
  聲明：被告應給付原告1,139,000元，及自起訴狀繕本送達翌
  日起至清償日止，按週年利率5﹪計算之利息，並願供擔保請
  准宣告假執行。
二被告則辯稱：對原告主張之所受損害及請求之金額均無意見，
  伊無資力清償等語。
三本院之判斷：
  按因故意或過失，不法侵害他人之權利者，負損害賠償責任。
  民法第184條第1項前段定有明文。經查：原告主張被告承租並
  居住於嘉義市○區○○路97號房屋，即應注意在可燃物品附近
  吸食香菸，可能發生火災及造成公共危險，而按其情形又無不
  能注意之狀況，竟疏未注意，明知該處1樓車庫堆置塑膠袋裝
  保麗龍板及保麗龍碎屑等易燃物，於99年12月30日12時許，在
  該處附近吸食香菸，因煙灰飛進引燃保麗龍致釀火災，燒燬鍾
  信甲所有門牌嘉義市○○路95號建物之隔壁水管、排水管、牆
  面部分磁磚變形破裂、1樓隔間燒燬、1樓至7樓薰黑，1樓客廳
  鋁門彎曲無法關閉，3樓地板磁磚爆開，1樓電線燒燬，1 樓頂
  及3樓頂排水管燒燬，且消防隊要進入時敲破3樓房間門，並燒
  燬放置該建物內之專業音響設備等事實，為被告所不爭執，並
  經本院調取被告因本件所涉刑事案件即本院100年度嘉簡字第4
  85號刑事卷證核閱無訛，原告前揭主張，堪信為真正。又原告
  主張1樓隔間燒燬、1樓至7樓薰黑，1樓客廳鋁門彎曲，3樓地
  板磁磚爆開，1樓電線燒燬，1樓頂及3樓頂排水管燒燬，且3樓
  房間門受損部分維修費165,000元，專業音響設備計854,000元
  ，且原告自100年1月1日起至100年4月13日止，因無音響設備
  可供出租，減少收入12萬元，合計1,139,000元等情，亦為被
  告所不爭執，則原告依侵權行為法律關係，請求被告賠償1,13
  9,000元，應屬有據。
四末按給付無確定期限者，債務人於債權人得請求給付時，經其
  催告而未為給付，自受催告時起，負遲延責任。其經債權人起
  訴而送達訴狀，或依督促程序送達支付命令，或為其他相類之
  行為者，與催告有同一之效力。民法第229條第2項定明文。又
  遲延之債務，以支付金錢為標的者，債權人得請求依法定利率
  計算之遲延利息。應付利息之債務，其利率未經約定，亦無法
  律可據者，週年利率為5﹪。同法第233條第1項本文、第203條
  亦定有明文。本件起訴狀繕本於100年4月19日送達被告，有送
  達證書在卷可稽。是原告依民法侵權行為法律關係，請求被告
  給付1,139,000元，及自100年4月20日起至清償日止，按週年
  利率5﹪計算之利息，為有理由，應予准許。
五本件原告陳明願供擔保，聲請宣告假執行，經核並無不合，爰
  酌定相當之擔保金額，併准許之。
六本件事證已臻明確，兩造其餘攻擊防禦方法，經核與本判決結
  果不生影響，爰不一一論敘，併此敘明。
七據上論結，本件原告之訴有理由，依民事訴訟法第78條、第39
  0條第2項規定，判決如主文。
中    華    民    國   100    年    7     月    22    日
                    民事第三庭  法  官  蘇雅慧
以上正本係照原本作成。
如不服本判決，應於送達後20日內，向本院提出上訴狀（須附繕
本）並表明上訴理由，如於本判決宣示後送達前提起上訴者，應
於判決送達後10日內補提上訴理由書。如委任律師提起上訴者，
應一併繳納上訴審裁判費。
中    華    民    國   100    年    7     月    22    日
                                書記官  李佳惠